# 医药行业的CRO业务

提问人：hwy0318 时间：2020-09-05 15:57:00
医药行业CRO业务
今年 7 月份的时候，听过陈版主的现场培训，培训时提及CRO业务在新收入准则下属于在某一时段内履行的合同履约义务。但是对于具体的判断过程还是有点模糊，请陈版主看下以下的判断过程是否正确？
根据准则，属于在某一时内内履约的合同履约义务，需要满足下列三个条件之一
1 、客户在企业履约的同时即取得并消耗企业履约所带来的经济利益
2 、客户能够控制企业履约过程中在建的商品
3 、企业履约过程中所产出的商品具有不可替代用途，且该企业在整个合同期间内有权就累计至今已完成的履约部分收取款项。
第一个条件：被审单位与客户签订的CRO研发合同，周期通常在2-3年，合同采用里程碑式结算价款。合同虽然没有明确要求被审单位客期向客户提供或汇报研究数据，但在实际执行过程中，客户有权要求被审单位随时提供所需的数据。基于客户有权随时要求被审单位提供其所需的数据，判断被审单位的CRO业务符合这一条件。
第二个条件：准则在对“在建商品”的定义包括尚未完成的研发项目，虽然研发活动在被审单位的实验室开展，不在客户所在场地开展。但是如果客户对被审单位的研发方案有异议，可以随时提出，双方进行讨论确认，如客户有要求，被审单位也会按照客户的方案开展实验。基于客户可以要求被审单位改变研发方案，相当于控制了研发项目，判断被审单位的CRO业务符合这一条件。
第三个条件：被审单位与客户签订的合同中约定“本合同执行过程中，本合同因任何原因终止，委托方应按照受托方已实际开展的服务及工作成果进行结算并付款”，基于合同中有该条款，可以理解为研发过程中任一时点合同被终止，被审单位都有权利要求客户对截止合同终止日已实际开展的服务和工作成果进行结算，也就是任一时点，被审单位可收回的款项都能涵盖已发生的成本及合理利润，判断被审单位的CRO业务符合这一条件。

回答人：chenyiwei
这个讲课内容是源于财政部会计司前期发布的一个“收入准则应用案例——药品实验服务的收入确认”。但需要注意：这个案例在实务中的运用是有严格的背景信息限制的。其核心的要素有：
（ 1 ）企业按照客户预先确定的实验测试的材料、方式和次数进行实验并记录实验结果；
（ 2 ）在试验过程中，企业需向客户实时汇报和提交实验过程中所获取的数据资料；
（ 3 ）该项实验工作的流程和所使用的技术相对标准化，如果企业中途被更换，客户聘请另一家供应商（提供同等实验服务的供应商），可以在企业已完成的工作基础上继续进行实验并提交实验报告，即新的供应商无需重复执行企业累计已经完成的工作。
同时满足前述三个条件的情况下，才可以认为该合同满足了条件（一）。
在实务中，也有不少CRO项目是不满足“在一段时间内履约”的任何一种情况的，关键是要根据具体的事实背景加以分析。